【裁判字號】    95,簡,301
【裁判日期】    950724
【裁判案由】    證券交易法
【裁判全文】
臺北高等行政法院裁定
                                     95年度簡字第00301號
原      告  甲○○
訴訟代理人  乙○○
被      告  行政院金融監督管理委員會
代  表  人  呂東英（代理主任委員）
上列當事人間因證券交易法事件，原告不服行政院中華民國95年
3月1日院臺訴字第0950081868號訴願決定，提起行政訴訟。本院
裁定如下：
    主  文
原告之訴駁回。
訴訟費用由原告負擔。
    理  由
一、被告代表人原為龔照勝，因於民國（下同）95年5月13日停
    職，由呂東英代行職權，茲由其具狀聲明承受訴訟，核無不
    合，應予准許。
二、按人民因中央或地方機關之違法行政處分，認為損害其權利
    或法律上之利益，經依訴願法提起訴願而不服其決定，得向
    高等行政法院提起撤銷訴訟，依行政訴訟法第4條第1項規定
    ，以經訴願程序為前提，茍未經訴願程序逕行提起行政訴訟
    ，即屬同法第107條第1項第10款之起訴不備其他要件，且此
    項欠缺無法命補正，依該法條第1項前段即應以裁定駁回之
    。
三、本件被告以原告係懷特新藥科技股份有限公司（下稱懷特新
    藥科技公司）之負責人，懷特新藥科技公司與聯安生物科技
    股份有限公司於94年1月24日基準日進行股權交換發行新股
    ，於94年6月1日完成變更登記，惟於94年8月3日始洽原主辦
    證券承銷商就94年第2季執行效益出具評估意見及辦理公告
    申報，核有未依發行人募集與發行有價證券處理準則第9條
    第1項第8款規定，於變更登記後1年內，於每季結束後10日
    內洽原主辦證券承銷商出具評估意見及辦理公告申報情事，
    乃依證券交易法第178條第1項第3款及第179條規定，以94年
    11月23日金管證一罰字第0940005518號處分書，處以原告新
    台幣120,000元罰鍰。懷特新藥科技公司對上開行政處分書
    不服，提起訴願，經行政院95年3月1日院臺訴字第09500818
    68號訴願決定以該處分書之受處分人為原告，原告雖為懷特
    新藥科技公司之代表人，惟與該公司究屬各別權利義務主體
    ，懷特新藥科技公司既非受行政處分之人，亦難謂係該處分
    之利害關係人，其所提訴願，於法不合，乃決定訴願不受理
    。嗣原告以其不服上開行政院95年3月1日院臺訴字第095008
    1868號訴願決定，而於95年5月1日逕向本院提起行政訴訟，
    然查上開訴願決定之訴願人為懷特新藥科技公司，並非原告
    （按懷特新藥科技公司於94年12月16日提起訴願，經行政院
    作成上開95年3月1日院臺訴字第0950081868號訴願決定後，
    原告始於95年3月10日以其自己之名義提起訴願），則原告
    未經訴願程序即逕向本院提起行政訴訟，訴請撤銷上開訴願
    決定及原處分，揆諸首開規定及說明，其起訴難認為合法，
    應予駁回。又本件訴訟既不合法，其實體上之主張及陳述，
    自無庸審酌，併此敘明。
四、依行政訴訟法第236條、第107條第1項第10款、第104條，民
    事訴訟法第95條、第78條，裁定如主文。
中    華    民    國    95    年    7     月    24    日
                              第六庭法官  曹瑞卿
上為正本係照原本作成。
本件以訴訟事件所涉及之法律見解具有原則性者為限，始得於本
裁定送達後10日內向本院提出抗告狀（須按他造人數附繕本），
並經最高行政法院許可後方得抗告。
中    華    民    國    95    年    7     月    24    日
                                  書記官  方偉皓


司法院資訊處製作；財團法人民間司法改革基金會備份。
